臺灣臺北地方法院刑事裁定　
111年度聲字第260號
聲  請  人  鍾克信


上列聲請人因本院109年度原矚重訴字第1號貪污等案件，聲請發
還扣押物，本院裁定如下：
    主  文
扣案如附表所示之物均發還鍾克信。
    理  由
一、聲請意旨如附件「刑事聲請發還扣押物狀」所載。
二、按可為證據或得沒收之物，得扣押之；扣押物若無留存之必
    要者，不待案件之終結，應以法院之裁定或檢察官之命令發
    還之，其係贓物而無第三人主張權利者，應發還被害人，刑
    事訴訟法第133條第1項、第142條第1項分別定有明文。所謂
    「無留存之必要」，係指扣押物作為證據之必要性不足或是
    扣押物無毀損滅失之虞或認為扣押物不能證明與行為人之犯
    罪行為有關者而言。是以，扣押物如非得沒收之物，又無第
    三人主張權利者，原則上受理訴訟繫屬之法院即應依聲請裁
    定發還，或依同法第142條第2項之規定，因所有人、持有人
    或保管人之請求，命其負保管之責，暫行發還，然倘仍有留
    存為證據或其他必要情形，仍得繼續扣押之。而此扣押必要
    性有無問題，乃審理法院依案件調查結果審酌，屬法院裁量
    之權限。從而，扣押物若非得沒收之物，又無留作證據之必
    要者，即無留存之必要，受理訴訟繫屬之法院應依職權或依
    聲請裁定發還。
三、經查，扣案如附表所示之物，為聲請人所有，並於民國109
    年7月31日法務部調查局北部地區機動工作站搜索時扣押在
    案，有扣押物品清單(109年度刑保字第2209號)附卷可稽(見
    本院卷三第111、112頁)。又本案已經言詞辯論終結，審酌
    如附表所示之物均非違禁物，且非供犯罪所用之物，亦非犯
    罪所得，且已無供作證據使用之必要，而無留存之必要，均
    應發還聲請人。是聲請人本件聲請發還如附表所示之物，為
    有理由，應予准許。
四、依刑事訴訟法第142條第1項前段、第220條，裁定如主文。
中　　華　　民　　國　　111 　年　　6 　　月　　14　　日
　　　　　　　　　刑事第九庭  審判長法　官  黃怡菁
                                    法  官  商啟泰
                                    法  官　蔡宗儒
上正本證明與原本無異。
如不服本裁定，應於裁定送達後5日內向本院提出抗告狀。
                                    書記官  劉郅享
中　　華　　民　　國　　111 　年　　6 　　月　　15　　日
附表：
編號 品名 數量 所有人/提出人 備註 1. B3-1寶塚公司經營暨富貴山墓園土地成本試算 1張 鍾克信 109年度刑保字第2209號扣押物品清單（本院卷三第111-112頁） 2. B3-2提案資料 2張 鍾克信 109年度刑保字第2209號扣押物品清單（本院卷三第111-112頁） 3. B3-3營收資料 5張 鍾克信 109年度刑保字第2209號扣押物品清單（本院卷三第111-112頁） 4. B3-4獎金分配資料 3張 鍾克信 109年度刑保字第2209號扣押物品清單（本院卷三第111-112頁） 5. B3-5租賃資料 1張 鍾克信 109年度刑保字第2209號扣押物品清單（本院卷三第111-112頁） 6. B3-6土地資料 2張 鍾克信 109年度刑保字第2209號扣押物品清單（本院卷三第111-112頁） 7. B3-7餐會人員名單 1張 鍾克信 109年度刑保字第2209號扣押物品清單（本院卷三第111-112頁） 8. B3-8台胞證（鍾克信台胞證） 1張 鍾克信 109年度刑保字第2209號扣押物品清單（本院卷三第111-112頁） 9. B3-9護照（美國護照） 2本 鍾克信 109年度刑保字第2209號扣押物品清單（本院卷三第111-112頁） 10. B3-10電子產品（鍾克信iphone黑色手機） IMEI：000000000000000 1支 鍾克信 109年度刑保字第2209號扣押物品清單（本院卷三第111-112頁） 11. B3-11保管箱鑰匙及資料 1組 鍾克信 109年度刑保字第2209號扣押物品清單（本院卷三第111-112頁）